【裁判字號】    96,訴,1621
【裁判日期】    970121
【裁判案由】    毒品危害防制條例
【裁判全文】
臺灣高雄地方法院刑事判決              96年度訴字第1621號
公  訴  人  臺灣高雄地方法院檢察署檢察官
被      告  乙○○
                    （現另案於臺灣高雄第二監獄執行）
上列被告因違反毒品危害防制條例案件，經檢察官提起公訴（96
年度毒偵字第2483號），嗣因被告就被訴事實為有罪之陳述，本
院經聽取當事人之意見後，改依簡式審判程序進行，判決如下：
    主  文
乙○○施用第一級毒品，累犯，處有期徒捌月，減為有期徒刑肆
月，如易科罰金，以新臺幣壹仟元折算壹日，扣案之海洛因貳包
（含包裝袋，驗前淨重零點零柒肆公克、驗後淨重零點零肆肆
公克、驗前淨重零點零柒肆公克、驗後淨重零點零肆肆公克）
，沒收銷燬之。
    事  實
一、乙○○前因竊盜案件，經本院以90年度訴字第3580號判處有
    期徒刑8 月確定，並於民國92年9 月26日縮刑期滿執行完畢
    。又因施用毒品案件，經本院以91年度毒偵字第1427號裁定
    令入勒戒處所施以觀察、勒戒後，認為有繼續施用毒品傾向
    ，復經本院以91年度毒聲字第3436號裁定令入戒治處所實施
    強制戒治後，因執行成效良好，經本院裁定停止戒治，所餘
    期間付保護管束，於92年6 月20日保護管束期滿未經撤銷，
    視為強制戒治執行完畢，並經臺灣高雄地方法院檢察署檢察
    官以92年度戒毒偵字第625 號為不起訴處分確定。詎其猶不
    知悔改，竟基於施用第一級毒品海洛因之犯意，於96年2 月
    7 日某時，在高雄市○○區○○路215 巷29號住處，以將海
    洛因摻水置入針筒注射靜脈之方式，施用第1 級毒品海洛因
    1 次。嗣於同年月12日16時時20分時許，在高雄縣橋頭鄉○
    ○村○○路78號前，為警查獲，並扣得海洛因2 小包（驗
    前淨重0.074 公克、驗後淨重0.04 4公克、驗前淨重
    0.074 公克、驗後淨重0.044 公克），始悉上情。
二、案經高雄縣政府警察局岡山分局報請臺灣高雄地方法院檢察
    署檢察官偵查起訴。
    理  由
一、本件被告乙○○所犯係死刑、無期徒刑、最輕本刑為3 年以
    上有期徒刑以外之罪，其於本院準備程序中就被訴事實為有
    罪之陳述，經告知被告簡式審判程序之旨，並聽取檢察官及
    被告之意見後，本院裁定進行簡式審判程序審理，合先敘明
    。
二、被告於上揭時、地，施用海洛因之事實，業據其於警詢、偵
    查及本院審理時供承明確，又扣案之白色粉末2 包經送高雄
    市立凱旋醫院檢驗結果，係第一級毒品海洛因（驗前淨重
    0.074 公克、驗後淨重0.044 公克、驗前淨重0.074 公克
    、驗後淨重0. 044公克），有該醫院96年4 月16日濫用藥物
    成品檢驗鑑定書附卷可參。足認被告上開自白，核與事實相
    符，堪以採信，故本件事證明確，應依法論科。至於被告雖
    於96年2 月12日，在警局採集之尿液送驗結果，雖未呈係嗎
    啡陽性反應，此有台灣檢驗科技股份有限公司96年3 月8 日
    濫用藥物尿液檢驗報告在卷可稽。然參諸文獻Clarke’sIso
    lationandInd entification of D rugs 乙書第二版記述：
    施用海洛因後24小時內經由尿液排出之量可達使用劑量之80
    ％，其於尿液中排出之最長時限，受施用劑量、施用方式、
    個人體質及其代謝情況等因素影響，因個案而異，一般可檢
    出之最長時間為海洛因服用後2 至4 天，此有行政院衛生署
    管制藥品管理局91年10月3 日管檢字第110436號函可參，故
    被告雖於96年2 月12日，在警局採集之尿液送驗結果，未呈
    嗎啡陽性反應，然依上開有行政院衛生署藥物管制藥品管理
    局函文說明，本案被告既供承施用海洛因距查獲之時間，既
    已逾4 日，其尿液自難再檢出有何嗎啡陽性陽性反應，故被
    告上開尿液檢驗報告，自難為被告有利之認定，併此敘明。
    又被告有事實欄所載經強制戒治執行完畢之情，有卷附臺灣
    高等法院被告前案紀錄表1 份可按。從而，被告於強制戒治
    執行完畢後，5 年內再犯本件施用毒品犯行，應依毒品危害
    防制條例第23條第2 項規定起訴審判。
三、論罪科刑
    核被告所為，係犯毒品危害防制條例第10條第1 項施用第一
    級毒品之罪。其持有第一級毒品海洛因之低度行為，為施用
    之高度行為吸收，不另論罪。又公訴意旨認被告自95年12月
    間某日起，至96年2 月7 日下午某時許，在高雄市○○區○
    ○路215 巷29號，以針筒注射方式施用第一級毒品海洛因多
    次等事實，亦涉有施用第一級毒品犯嫌，然此部分之犯罪事
    實經公訴檢察官當庭就該部分起訴事實予以減縮被告吸食時
    間為96年2 月7 日某時（詳本院卷第109 頁），是本院就減
    縮之事實自無庸加以審理，應予指明。又被告有如前開事實
    欄所載之犯罪科刑及執行紀錄，此有臺灣高等法院被告前案
    紀錄表1 份在卷可稽，其前受徒刑之執行完畢後，5 年以內
    故意再犯本件有期徒刑以上之罪，為累犯，應依刑法第47條
    第1 項之規定，加重其刑。爰審酌被告前有施用毒品案件，
    仍不愛惜機會戒除毒癮，再為本件犯行，顯見被告不知悔改
    施用毒品之惡習，惟念被告犯後坦承犯行，及其施用毒品係
    戕害自身身體健康，並未危及他人，犯後態度尚可等一切情
    狀，量處如主文所示之刑，又被告所為上開施用第一級毒品
    犯行，其犯罪時間係於96年4 月24日以前，合於中華民國96
    年罪犯減刑條例之規定，應依該條例第2 條第1 項第3 款、
    第7 條之規定，減其宣告刑，併諭知易科罰金之折算標準。
    扣案之海洛因2 包（驗前淨重0.074 公克、驗後淨重0.04
    4 公克、驗前淨重0.074 公克、驗後淨重0.044 公克），
    不問屬於犯人與否，應依毒品危害防制條例第18條第1 項前
    段規定沒收銷燬之；而毒品包裝於毒品鑑驗後仍包覆毒品，
    包裝袋上有微量毒品殘留，客觀上已與毒品無法析離，亦應
    依前揭規定併予沒收銷燬之。至於送驗耗費海洛因，既已滅
    失不存在，自無宣告沒收銷燬之必要，附此敘明。
據上論斷，應依刑事訴訟法第273 條之1 第1 項、第299 條第1
項前段，毒品危害防制條例第10條第1 項、第18條第1 項前段，
刑法第11條前段、第47條第1 項、第41條第1 項前段，中華民國
96年罪犯減刑條例第2 條第1 項第3 款、第7 條、第9 條，判決
如主文。
本案經檢察官甲○○到庭執行職務。
中    華    民    國    97    年    1    月    21    日
                      刑事第十六庭    法  官  文昌
以上正本證明與原本無異。
如不服本判決，應於收受本判決後10日內向本院提出上訴書狀，
其未敘述上訴理由者，並得於提起上訴後10日內向本院補提理由
書狀（均須按他造當事人之人數附繕本）「切勿逕送上級法院」
。
中    華    民    國    97    年    1    月    21    日
                                      書記官  吳良美
附錄本件判決論罪科刑法條：
毒品危害防制條例第10條
施用第一級毒品者，處 6 月以上 5 年以下有期徒刑。
施用第二級毒品者，處 3 年以下有期徒刑。


司法院資訊處製作；財團法人民間司法改革基金會備份。
